---
title: "Benford Law ile Finansal Anomali Tespiti"
output: html_document
author: Erkan Çetinyamaç 
---

```{r setup, include=FALSE}
knitr::opts_chunk$set(echo = TRUE)
```


```{r}
library(plyr)
library(dplyr)
library(ggplot2)
library(tidyverse)
library(benford.analysis)
library(rcompanion)
library(funModeling)
```

Veri Seti  IEEE-CIS tarafından oluşturulmuş bir sentetik data setidir. Fraud Detection problemleri üzerinde araştırma yapılması için oluşturulmuş bir data settir.

Link: https://www.kaggle.com/c/ieee-fraud-detection/data

```{r}

data<- train_transaction


```

Boyut
```{r}
dim(data)
```

Verideki varsa Eksik Gözlemlerin Silinmesi.

```{r}
colSums(is.na(data))

na.omit(data)
```


Popülasyondan örneklem çekimi.

```{r}
set.seed(2021)

df<-sample_n(data, 100000)


```
Veriyi indexlemek.
```{r}
index<- c(1:100000)

df$index<-index
```

İlgili Featureları alınıyor.
```{r}

df<-df[c("index","TransactionAmt","TransactionID","TransactionDT","ProductCD","card1","card2","card3","card4","card5" ,"card6")]
```


TransactionDT: timedelta from a given reference datetime (not an actual timestamp)
TransactionAMT: transaction payment amount in USD
ProductCD: product code, the product for each transaction
card1 - card6: payment card information, such as card type, card category, issue bank.

Veriyi Tanıyalım.

```{r}

glimpse(df)

```

Verinin istatistiksel özellikleri

```{r}
summary(df)

profiling_num(df)
```


Verinin Görselleştirilmesi

```{r}

freq(df)
```

```{r}

plot_num(df)
```


Hedef Değişken

```{r}

plotNormalHistogram(df$TransactionAmt)

range(df$TransactionAmt)
```


Benford
```{r}



lead_digit <- extract.digits(df$TransactionAmt, number.of.digits=1)
lead_digit <- lead_digit[,2]
hist(lead_digit, breaks=9)
ben <- benford(df$TransactionAmt, number.of.digits=2)
plot(ben)


```
ilk 2 digiti sırasıyla 4 ve 9 olan transactionların normalden çok daha fazla olduğu gözlemleniyor.






49 ile başlayan gözlemleri veri setinden çekiyoruz ve raporlamaya hazır hale getiriyoruz.

```{r}




lead_digit <- extract.digits(df$TransactionAmt, number.of.digits=2)
customer_check <- cbind(df,lead_digit) 

PossibleFraud<-customer_check[customer_check$data.digits ==49 ,] %>%
  arrange(index) %>% 
  select(index, TransactionAmt)

PossibleFraud



```



